【裁判字號】    97,交易,4
【裁判日期】    970131
【裁判案由】    過失傷害
【裁判全文】
臺灣基隆地方法院刑事判決               97年度交易字第4號
公  訴  人  臺灣基隆地方法院檢察署檢察官
被      告  丙○○
                    樓
上列被告因過失傷害案件，經檢察官聲請以簡易判決處刑（96年
度偵字第4776號），本院認為不宜，改依通常程序審理，判決如
下：
    主  文
本件公訴不受理。
    理  由
一、本件公訴意旨詳如聲請簡易判決處刑書之記載，如附件。
二、按告訴乃論之罪，告訴人於第一審辯論終結前得撤回其告訴
    ，又告訴經撤回者，應諭知不受理之判決，並得不經言詞辯
    論為之，刑事訴訟法第238 條第1 項、第303 條第3 款及第
    307 條分別定有明文。
三、被告丙○○被訴過失傷害案件，檢察官認係涉犯刑法第284
    條第1 項之過失傷害罪，依同法第287 條前段之規定，須告
    訴乃論，而告訴人乙○○於民國97年1 月24日撤回告訴，此
    有本院調查筆錄及撤回告訴聲請狀在卷可稽，依據前開規定
    ，本件應諭知不受理之判決，且符合刑事訴訟法第451 條之
    1 第4 項但書所列不宜以簡易判決處刑之事由，爰依職權改
    以通常程序進行審理，並不經言詞辯論，逕為不受理判決之
    諭知。
四、又按最重本刑為3 年以下有期徒刑、拘役或專科罰金之罪，
    經第二審判決者，不得上訴於第三審法院，刑事訴訟法第
    376 條第1 款定有明文。又除簡式審判程序、簡易程序及第
    376 條第1 款、第2 款所列之罪之案件外，第一審應行合議
    審判，96年3 月21日公布、同年月23日施行之刑事訴訟法第
    284 條之1 亦有明文。本件被告係涉犯刑法第284 條第1 項
    前段之罪，依上開規定得行獨任審判，附此敘明。
據上論斷，應依刑事訴訟法第452 條、第303 條第3 款、第307
條，判決如主文。
中    華    民    國    97    年    1     月    31    日
                  刑事交通法庭法    官  邰婉玲
以上正本證明與原本無異。
如不服本判決應於收受本判決後10日內向本院提出上訴書狀，其
未敘述上訴理由者，並得於提起上訴後10日內向本院補提理由書
狀（均須按他造當事人之人數附繕本）「切勿逕送上級法院」。
中    華    民    國    97    年    1     月    31    日
                              書 記 官  彭筠凱
【附件】
臺灣基隆地方法院檢察署檢察官聲請簡易判決處刑書
                                      96年度偵字第4776號
    被      告  丙○○  男  70歲（民國○○年○月○○日生）
                        住基隆市安樂區○○○路135巷21弄
                        81號3樓
                        國民身分證統一編號：Ｚ000000000號
上列被告因過失傷害案件，業經偵查終結，認以聲請簡易判決處
刑為宜，茲將犯罪事實及證據並所犯法條分敘如下：
        犯罪事實
一、丙○○於民國96年5月28日下午，駕駛車牌號碼CM-1353號之
    自小客車，沿基隆市○○區○○路由市區○○○○路方向行
    駛，於同日下午1時許，行經基隆市○○區○○路727號對面
    時，因未注意車前狀況，並採取必要之安全措施，且未注意
    超車時應與前車保持半公尺以上之間隔，而貿然超車，以致
    擦撞同向在前，由乙○○所騎乘，行駛於機車專用道之車牌
    號碼AE8-580號重機車，並致乙○○受有外傷性蜘蛛網膜下
    腔出血及腰椎間盤突出等傷害。
二、案經乙○○訴由基隆市警察局第四分局報告偵辦。
        證據並所犯法條
一、訊據被告丙○○固坦承於上揭時地與告訴人乙○○發生車禍
    事故，惟矢口否認有何過失傷害犯行，辯稱，他於事故前行
    駛於自己車道上，而被害人所騎乘之機車一直在其右後方，
    本件事故係被害人騎車不穩，自行擦撞其自小客車所致，他
    無過失云云。惟查上揭事實業據告訴人指述歷歷，核與台灣
    省基宜區車輛行車事故鑑定委員會鑑定意見中所認定之事實
    一致，此有鑑定意見書正本1份在卷可佐。按汽車行駛時，
    駕駛人應注意車前狀況，並隨時採取必要之安全措施；復按
    超車時應與前車保持半公尺以上之間隔，道路交通安全規則
    第94條第3項及第101條第1項第5款分別定有明文，本件被告
    丙○○駕車自應注意上述道路交通安全規則之規定，且當時
    又無不能注意之情形，竟疏未注意，以致肇事，並致告訴人
    乙○○受傷，被告自有過失。被告雖辯稱係告訴人自行擦撞
    其右側車身，然參酌被告所駕車輛擦撞部位係在右前照後鏡
    等情，自不可能係被害人騎車自後方撞上，被告所辯顯不足
    採，可見一般。又本件告訴人乙○○之受傷，係因被告未注
    意車前狀況，並採取必要之安全措施，以及未注意超車時應
    與前車保持半公尺以上之間隔所致，自與被告之過失行為，
    有相當因果關係。此外，復有Ａ2類道路交通事故調查報告
    表（含道路交通事故現場圖）1份，長庚紀念醫院基隆分院
    所出具之診斷證明書1紙，現場及事故後車輛照片共10張，
    以及事故雙方之駕駛執照、汽車行車執照影本各2份等附卷
    可稽，事證明確，被告罪嫌堪以認定。
二、核被告丙○○所為，係犯刑法第284條第1項前段之罪嫌。
三、依刑事訴訟法第451條第1項聲請逕以簡易判決處刑。
                    此    致
臺灣基隆地方法院基隆簡易庭
中    華    民    國    96    年    11    月    30    日
                                檢察官  甲  ○  ○
本件正本證明與原本無異
中    華    民    國    96    年    12    月    15    日
                                書記官  吳  耿  
附錄所犯法條：
中華民國刑法第284條第1項
因過失傷害人者，處6月以下有期徒刑、拘役或5百元以下罰金，
致重傷者，處1年以下有期徒刑、拘役或5百元以下罰金。
附記事項：
本件係依刑事訴訟法簡易程序辦理，法院簡易庭得不傳喚被告、
輔佐人、告訴人、告發人等出庭即以簡易判決處刑；被告、被害
人、告訴人等對告訴乃論案件如已達成民事和解而要撤回告訴或
對非告訴乃論案件認有受傳喚到庭陳述意見之必要時，請即另以
書狀向簡易法庭陳述或請求傳訊。


司法院資訊處製作；財團法人民間司法改革基金會備份。
